【裁判字號】    92,簡抗,1
【裁判日期】    920212
【裁判案由】    公共危險
【裁判全文】
臺灣板橋地方法院刑事裁定                          九十二年度簡抗字第一號
    抗  告  人
    即  被  告  甲○○  男  三.
右列抗告人因公共危險案件，不服本院三重簡易庭中華民國九十一年十二月三十日所
為之裁定（九十一年度板簡字第一一○七號），提起抗告，本院裁定如左：
    主  文
抗告駁回。
    理  由
一、按對於簡易判決有不服者，得上訴於管轄之第二審法院合議庭，刑事訴訟法第四
    百五十五條之一第一項定有明文。又對於簡易判決之上訴，上訴期間為十日，自
    送達判決後起算，原審法院認為上訴不合法律上之程式者，應以裁定駁回之，此
    觀同法第四百五十五條之一第三項準用第三百四十九條前段、第三百六十二條前
    段之規定自明。次按送達於應受送達人之住居所、事務所或營業所行之。但在他
    處會晤應受送達人時，得於會晤處所行之。送達於住居所、事務所或營業所不獲
    會晤應受送達人者，得將文書付與有辨別事理能力之同居人或受僱人。送達不能
    依前二條規定為之者，得將文書寄存送達地之自治或警察機關，並作送達通知書
    ，黏貼於應受送達人住居所、事務所或營業所門首，以為送達。民事訴訟法第一
    百三十六條第一項、第一百三十七條、第一百三十八條分定明文。此項規定依刑
    事訴訟法第六十二條，於送達刑事文書時亦準用之。
二、抗告意旨略以：抗告人甲○○因精神上疾病，現與姊妹同住，並由姊妹照顧中，
    而火災發生當日在姊妹家中即台北縣三重市○○街五十六號五樓一同用餐，是原
    判決確有疏誤，請求重新審判，准予上訴，為此提出抗告云云。
三、本件抗告人即被告甲○○係居住於臺北縣三重市○○○路一一七巷三十八弄十七
    號，業據抗告人以刑事抗告狀記載明確，而被告之戶籍地為屏東縣自立南路一二
    一號三樓之二，有內政部戶役證資訊連結系統查詢回覆在卷可憑（見原審卷第十
    五頁）。而本件應送達抗告人之九十一年度板簡字第一一○七號判決正本，於九
    十一年十月二日判決後，於九十一年十月二十一日送達抗告人之住所屏東縣自立
    南路一二一號三樓之二、居所台北縣三重市○○○路一一七巷三十八弄十七號，
    因未會晤抗告人本人亦無受領文書之同居人或受僱人，而依法分別寄存於送達地
    之警察機關屏東縣屏東分局、臺北縣警察局三重分局大同派出所，並作送達通知
    書黏貼於應受送達人之住居所門首，以為送達，有送達回證附於原審卷可證（見
    原審卷第十三頁、十四頁），是上開判決正本送達日為九十一年十月二十一日並
    自該日發生送達效力，與抗告人何時至郵局領受該判決正本無涉，則抗告人上訴
    期間併計在途期間應至九十一年十一月二日屆滿，該屆滿之日為星期六即例假日
    ，是於九十一年十一月四日即為屆滿，抗告人遲至同年十二月十七日始提出上訴
    ，顯已逾越上訴期間，其上訴即屬違背法律上之程式，原審予以裁定駁回，並無
    不當。抗告人指摘原裁定不當，自無理由，應予駁回。
四、據上論斷，應依刑事訴訟法第四百五十五條之一第五項、第四百十二條，裁定如
    主文。
中      華      民      國      九十二      年      二    月    十二    日
                              臺灣板橋地方法院刑事第五庭
                                  審判長法官  邱靜琪
                                        法官  陳福來
                                        法官  絲鈺雲
右正本證明與原本無異
不得抗告
                                      書記官  許清秋
中      華      民      國      九十二      年      二    月    十四    日


司法院資訊處製作；財團法人民間司法改革基金會備份。
